---
title: "R Notebook"
output: html_notebook
---

```{r, results=FALSE,warning=FALSE,message=FALSE}
library(wbstats)
library(tidyverse)
library(naniar)
library(lubridate)
library(scales)
library(ggthemes)
```

3.
```{r}
datos_bm <- wb_data(indicator = c("NY.ADJ.NNTY.PC.KD", "SP.DYN.LE00.IN"),
start_date = 2000, end_date = 2020,
return_wide = FALSE)
```

4.
```{r}
paises_bm <- wb_countries()
```

5.
```{r}
variables    = c('iso3c', 'region', 'income_level')
paises_bm = paises_bm[,(names(paises_bm)%in%variables)]
```

6.
```{r}
datos_bm <- left_join(datos_bm, paises_bm, by = "iso3c")
```

7.
```{r}
datos_bm <- datos_bm %>% 
  mutate(indicator_id = recode(indicator_id, "NY.ADJ.NNTY.PC.KD" = 
"ing_nac_ajustado", "SP.DYN.LE00.IN" = "expectativa_vida"))
```

8.
```{r}
datos_bm_limpios <- pivot_wider(datos_bm, id_cols = c(indicator, iso2c, iso3c, country, date, region, income_level), names_from = indicator_id)
```

9.
```{r}
head(datos_bm_limpios)
datos_bm_limpios_org <- datos_bm_limpios
datos_bm_limpios_org <- datos_bm_limpios_org %>% 
  select(starts_with(c( "region", "income_level", "country", "date", "ing_nac_ajustado", "expectativa_vida")))
```

10.
```{r}
principales <- c( "region", "income_level", "country", "date", "ing_nac_ajustado", "expectativa_vida")
bm_principales <- datos_bm_limpios_org[,(names(datos_bm_limpios_org)%in%principales)]

vis_miss(bm_principales)
```
Las variables que parecen tener más valores faltantes son 'ing_nac_ajustado' y 'expectativa_vida'

11.
```{r}
 gg_miss_fct(x = bm_principales, fct = region)
```
La región con más datos faltantes es 'East Asia & Pacific', seguida por 'Latin America & Caribean'.
```{r}
 gg_miss_fct(x = bm_principales, fct = income_level)
```
Al organizarlos por 'income_level', el nivel de ingresos con mayor cantidad de datos faltantes es 'High income' seguido por 'Upper middle income'

```{r}
Fecha2015 <- bm_principales %>% filter(str_detect(date, "2015")) 
Fecha2015 <- select(Fecha2015, region, ing_nac_ajustado, expectativa_vida)
region <- Fecha2015$region[1:217]
ing_nac_ajustado <- Fecha2015$ing_nac_ajustado[1:217]
expectativa_vida <- Fecha2015$expectativa_vida[218:434]
Fecha2015 <- cbind(region,ing_nac_ajustado,expectativa_vida)
Fecha2015<- na.omit(Fecha2015)
Fecha2015 <- as.data.frame(Fecha2015)
Fecha2015$ing_nac_ajustado <- as.numeric(Fecha2015$ing_nac_ajustado)
Fecha2015$expectativa_vida <- as.numeric(Fecha2015$expectativa_vida)

ggplot(data = Fecha2015,mapping = aes(x = ing_nac_ajustado, 
y = expectativa_vida,color = region)) + geom_point() +
scale_x_continuous(
breaks = seq(from = 0, to = 80000, by = 10000)) +
scale_y_continuous(
breaks = seq(from = 10, to = 100, by = 10)) +
labs(title = "Expectativa de vida frente a ingreso nacional ajustado ", x= "Ingreso nacional ajustado", y= "Expectativa de Vida")+
theme_solarized_2(light=FALSE)  + scale_colour_solarized('green')+theme(text = element_text(family = "serif"), 
plot.title = element_text(face = "bold", hjust = 0.5))+  theme(legend.position = "bottom")+theme(legend.background = element_rect(fill="azure",size=0.5, linetype="solid", colour ="green"))
```

13. 
```{r,fig.align="center"}
Colombia <- filter(bm_principales, country == "Colombia")

ggplot(data = Colombia, mapping = aes(x =expectativa_vida, y =date)) + 
geom_line(color="Pink") + labs(title = "Expectativa de vida en Colombia", x= "Expectativa de Vida", y= "Año")+theme_solarized(light=FALSE)  + scale_colour_solarized('green')+theme(text = element_text(family = "serif"), plot.title = element_text(face = "bold", hjust = 0.5))
```

La expectativa de vida de los colombianos ha tendido a subir desde el año 2000 hasta el año 2015

14.
```{r,fig.align="center"}
Fecha00_15<- bm_principales %>% filter(str_detect(date, pattern = "2000|2015")) 
Fecha00_15 <- Fecha00_15 %>% select(date, expectativa_vida) %>% na.omit(Fecha00_15)


ggplot(Fecha00_15) + 
  geom_density(aes(x = expectativa_vida, fill = date), position = 'stack')  + 
  ggtitle("Función de Densidad de la Expectativa de Vida") +
theme_solarized(light=TRUE)  + scale_colour_solarized('blue')+theme(text = element_text(family = "serif"), plot.title = element_text(face = "bold", hjust = 0.5))+ labs(fill='Año') 

```
Se entiende que la mayo parte de los datos están entre 70 y 80 años, lo que suguiere que la expectativa de vida de una persona podría estar rondando por estos valores.

15.
```{r}
ggplot(data = Fecha2015, mapping = aes(x = expectativa_vida)) + 
geom_density(color = "pink")+
facet_wrap(vars(region))+ labs(title = "Expectativa de vida por regiones 2015 ", x= "Expectativa de Vida", y= "Densidad")+
theme_solarized(light=FALSE)  + scale_colour_solarized('green')+theme(text = element_text(family = "serif"), plot.title = element_text(face = "bold", hjust = 0.5))
```

16.
```{r, message=FALSE}
nombres1 <- list.files(path = 'C:/Users/NIGOJ/Desktop/Nico/Cosas de la U/Programacion/Taller2_Gonzalez/Febrero', pattern = 'Cabecera', full.names = TRUE)
nombres2 <- list.files(path = 'C:/Users/NIGOJ/Desktop/Nico/Cosas de la U/Programacion/Taller2_Gonzalez/Febrero', pattern = 'Resto', full.names = TRUE)

Cabecera <- list()
Cabecera <- lapply(nombres1, read.csv2)
Cabecera1 <- NULL
Cabecera1 <- bind_rows(Cabecera[[1]],Cabecera[[8]], .id = "SECUENCIA_P")

Resto <- list()
Resto <- lapply(nombres2, read.csv2)
Resto1 <- NULL
Resto1 <- bind_rows(Resto[[1]],Resto[[8]], .id = "SECUENCIA_P")
```

18.
```{r}
covid_19 <- read_csv('https://www.datos.gov.co/api/views/gt2j-8ykr/rows.csv?accessT')
covid_19 <- covid_19 %>% 
  rename(fecha_reporte ="fecha reporte web") 
covid_19 <- covid_19 %>% 
   mutate(fecha_reporte = dmy_hms(fecha_reporte))

covid_19 <- covid_19 %>% 
  rename(ID_de_caso = "ID de caso")

resumen_casos <- covid_19 %>% 
  group_by(fecha_reporte) %>% 
  count(fecha_reporte)

ggplot(mapping = aes(x = unique(covid_19$fecha_reporte), 
y = resumen_casos)) + geom_line(color = 'red')
```







